【裁判字號】    98,訴,917
【裁判日期】    990126
【裁判案由】    違反毒品危害防制條例
【裁判全文】
臺灣嘉義地方法院刑事判決               98年度訴字第917號
公  訴  人  臺灣嘉義地方法院檢察署檢察官
被      告  甲○○
上列被告因毒品危害防制條例案件，經檢察官分別提起公訴（98
年度毒偵字第1496、1633號，被告於準備程序中就被訴事實均為
有罪之陳述，均經本院合議庭裁定由受命法官改依簡式程序審理
，二案合併審理，並合併判決如下：
    主  文
甲○○施用第一級毒品，累犯，處有期徒刑玖月；又施用第二級
毒品，累犯，處有期徒刑肆月；又施用第一級毒品，累犯，處有
期徒刑玖月；又施用第二級毒品，累犯，處有期徒刑肆月。應執
行有期徒刑壹年拾月。
    犯 罪 事 實
一、甲○○前因施用毒品案件，經本院裁定送強制戒治後，於民
    國90年7 月26日因停止其處分出監。復因違反槍砲彈藥刀械
    管制條例、贓物及施用毒品案件，分別經本院以89年度訴字
    第669 號、91年度訴字第554 號判決判處有期徒刑5 年8 月
    、4 月及1 年確定，上開贓物及施用毒品案件，復經減為有
    期徒刑2 月、6 月，並與上開違反槍砲彈藥刀械管制條例案
    件合併定應執行有期徒刑6 年2 月確定，甫於98年3 月16日
    縮刑期滿執行完畢。詎其仍不知悔改，竟於下列時、地，分
    別為下列犯行：
  (一)基於施用第一級毒品海洛因（以下簡稱海洛因）之犯意，於
    98年8 月13日14時35分採尿時回溯72小時內之某時（惟應扣
    除98年8 月13日14時許為警攔檢盤查時起至採集尿液間之顯
    不可能施用期間），在不詳地點，以不詳之方式，施用海洛
    因1 次；另基於施用第二級毒品甲基安非他命（以下簡稱甲
    基安非他命）之犯意，於98年8 月13日14時35分採尿時回溯
    96小時內之某時（惟應扣除98年8 月13日14時許為警攔檢盤
    查時起至採集尿液間之顯不可能施用期間），在不詳地點，
    以不詳方式，施用甲基安非他命1 次。嗣於98年8 月13日14
    時許，經警攔檢盤查，並經得其同意採集其尿液送驗，檢出
    毒品嗎啡及甲基安非他命之陽性反應而查獲。
  (二)基於施用海洛因之犯意，於98年9 月27日18時39分採尿時回
    溯72小時內之某時（惟應扣除98年9 月27日6 時許為警攔檢
    盤查時起至採集尿液間之顯不可能施用期間），在不詳地點
    ，以不詳之方式，施用海洛因1次；另基於施用甲基安非他
    命之犯意，於98年9 月27日18時39分採尿時回溯96小時內之
    某時（惟應扣除98年9 月27日19時許為警攔檢盤查時起至採
    集尿液間之顯不可能施用期間），在不詳地點，以不詳方式
    ，施用甲基安非他命1 次。嗣於同年9 月27日18時許，在嘉
    義市○區○○里○○路186 巷33號前為警盤查，經其同意採
    尿送驗後，結果嗎啡類與甲基安非他命類均呈陽性反應，始
    查知上情。
二、案經嘉義市政府警察局第一分局報告臺灣嘉義地方法院檢察
    署檢察官偵查起訴。
    理  由
一、本件係經被告甲○○於準備程序當庭表示認罪，而經本院裁
    定以簡式審判程序加以審理，則依據刑事訴訟法第273 條之
    2 、同法第159 條第2 項之規定，不適用傳聞法則有關限制
    證據能力之相關規定，合先敘明。
二、上揭犯罪事實，業據被告甲○○於本院審理中坦承不諱；又
    被告分別於98年8月13日14時35分、98年9月27日18時39分許
    ，經警得其同意採尿送驗，其結果均呈現可待因、嗎啡及甲
    基安非他命陽性反應（按施用海洛因、甲基安非他命後，經
    人體之水解代謝作用，會呈可待因、嗎啡及甲基安非他命陽
    性反應）等情，均有臺灣檢驗科技股份有限公司（檢體編號
    分別為：1B980802、1L980902）各1 份，同意書及代號與真
    實姓名對照表各2 份在卷足憑，是被告上揭自白核與事實相
    符，應堪採信。另毒品危害防制條例第20條就施用毒品者，
    祇於「初犯」及「5 年後再犯」2 種情形，有其追訴條件之
    限制，即須於初犯經觀察、勒戒或強制戒治釋放後，5 年內
    均無施用毒品之行為，始能認其前所實施之觀察、勒戒或強
    制戒治已足遮斷毒癮，而得於5 年後再犯時，再予適用初犯
    之規定，重行觀察、勒戒等程序。倘5 年內已經再犯，被依
    法追訴處罰，縱其第3 次（或第3 次以上）施用毒品之時間
    在初犯釋放5 年以後，即與「5 年後再犯」之情形有別，且
    因已於「5 年內再犯」，顯見其再犯率甚高，原實施觀察、
    勒戒或強制戒治，已無法收其實效，而無5 年戒斷期之存在
    ，自無再經觀察、勒戒及強制戒治之必要，應得逕行追訴處
    罰（最高法院97年第5 次刑事庭會議決議意旨參照）。本件
    被告前因施用毒品案件，經本院裁定送強制戒治後，於90年
    7 月26日因停止其處分出監，被告竟仍於上開強制戒治執行
    完畢釋放後5 年內，因施用毒品案件，經本院以91年度訴字
    第554 號判決判處有期徒刑1 年確定等情，有臺灣高等法院
    被告前案紀錄表1 份附卷可稽。是被告上開施用毒品犯行，
    均係在因上開強制戒治執行完畢釋放後5 年內，仍有其他施
    用毒品犯行，而視為曾於「5 年內再犯」，揆諸上開說明，
    本件被告上開施用海洛因、甲基安非他命之犯行，均得依毒
    品危害防制條例第23條第2 項之規定，予以追訴處罰。從而
    ，本件事證明確，被告上開施用第一級毒品海洛因、第二級
    毒品甲基安非他命犯行，均堪認定，均應予依法論科。
三、查海洛因、甲基安非他命分別為毒品危害防制條例第2 條第
    2 項第1 款、第2 款所定之第一級、第二級毒品，核被告所
    為，分別係犯毒品危害防制條例第10條第1 項之施用第一級
    毒品罪、同條第2 項之施用第二級毒品罪。被告施用前各持
    有海洛因、甲基安非他命之低度行為，各應為施用之高度行
    為所吸收，不另論罪。又被告所犯上開4 罪間，犯意各別，
    行為互殊，均應與分論併罰。另被告前因違反槍砲彈藥刀械
    管制條例、贓物及施用毒品案件，分別經本院以89年度訴字
    第669 號、91年度訴字第554 號判決判處有期徒刑5 年8 月
    、4 月及1 年確定，上開贓物及施用毒品案件，復經減為有
    期徒刑2 月、6 月，並與上開違反槍砲彈藥刀械管制條例案
    件合併定應執行有期徒刑6 年2 月確定，甫於98年3 月16日
    縮刑期滿執行完畢等情，有上開前案紀錄表1 份附卷足按，
    其受有期徒刑之執行完畢後5 年內，故意再犯本件有期徒刑
    以上之各罪，均為累犯，各應依刑法第47條第1 項之規定加
    重其刑。爰審酌被告素行非佳，業如前述，且施用毒品後經
    強制戒治，猶未知所警惕，屢屢再犯施用毒品案件，足見其
    並未徹底戒除施用毒品，惟念及施用毒品本質上係戕害自身
    健康之行為，尚未嚴重破壞社會秩序或侵害他人權益，及被
    告坦承上開犯行、犯後態度尚屬良好等一切情狀，分別量處
    如主文所示之刑，並定應執行之刑，以資儆懲。
據上論斷，應依刑事訴訟法第273 條之1 第1 項、第299 條第1
項前段，毒品危害防制條例第10條第1 項、第2 項，刑法第11條
、第47條第1 項、第51條第5 款，判決如主文。
本案經檢察官侯德人到庭執行職務。
中    華    民    國    99    年     1    月    26    日
                  刑事第一庭法  官  張志偉
以上正本證明與原本無異。
如不服本判決應於收受判決後10日內向本院提出上訴書狀，並應
敘述具體理由；其未敘述上訴理由者，應於上訴期間屆滿後20日
內向本院補提理由書（均須按他造當事人之人數附繕本）「切勿
逕送上級法院」。
中    華    民    國    99    年     1    月    26    日
                            書記官  張子涵
附錄法條：
毒品危害防制條例第10條
施用第一級毒品者，處6 月以上5 年以下有期徒刑。
施用第二級毒品者，處3 年以下有期徒刑。

司法院資訊處製作；財團法人民間司法改革基金會備份。
